【裁判字號】    97,簡上,298
【裁判日期】    970818
【裁判案由】    竊盜
【裁判全文】
臺灣高雄地方法院刑事判決            97年度簡上字第298號
上  訴  人
即  被  告  乙○○
上列上訴人即被告因竊盜案件，不服本院高雄簡易庭民國97年2
月29日97年度簡字第675 號所為第一審簡易判決（聲請簡易判決
處刑案號：台灣高雄地方法院檢察署96年度偵字第34507 號），
提起上訴，本院管轄之第二審合議庭裁定進行簡式審判程序，判
決如下：
    主  文
上訴駁回。
    事  實  及  理  由
一、按上訴人即被告乙○○所犯係死刑、無期徒刑、最輕本刑為
    3 年以上有期徒刑以外之罪，其就被訴事實為有罪之陳述，
    經本院告知簡式審判程序之旨，並聽取其與檢察官之意見後
    ，本院認無不得或不宜改依簡式審判程序進行之情事，依刑
    事訴訟法第273 條之1 第1 項規定，裁定進行簡式審判程序
    ，合先敘明。
二、本案經審理結果，認第一審簡易判決之認事、用法及量刑均
    無不當，應予維持，且除：原審判決第二段「應依刑法第47
    條第1 項規定加重其刑」之記載，應補充為「應依刑法第47
    條第1 項規定加重其刑，並與前開減輕事由依法先加後減之
    」外，餘均引用如附件之第一審簡易判決書（含聲請簡易判
    決處刑書）記載之事實、證據及理由。
三、被告上訴意旨雖謂其妻業已於民國92年1 月3 日死亡，留下
    3 名子女，全賴被告獨立扶養，家中經濟困難，實無力負擔
    易科罰金之金額，如被告入監服刑，依原審所判刑期長達4
    個月，家中小兒無人照料，請求從輕量刑云云，固據其提出
    戶籍謄本1 份為憑。惟按法官於有罪判決中，究應如何量處
    罪刑，為實體法賦予審理法官裁量之刑罰權事項，法官行使
    此項裁量權，自得依據個案情節，參諸刑法第57條所定各款
    犯罪情狀之規定，於該法定刑度範圍內，基於合義務性之裁
    量，量處被告罪刑。量刑之裁量權，乃憲法所保障法官獨立
    審判之核心，法院行使此項裁量權，亦非得以任意或自由為
    之，仍應受一般法律原理原則之拘束，即仍須符合法律授權
    之目的、法律秩序之理念、國民法律感情及一般合法有效之
    慣例等規範，尤其應遵守比例原則及平等原則之意旨（最高
    法院86年度台上字第6755號判決參照）。亦即量刑輕重係屬
    事實審法院得依職權自由裁量事項，茍已斟酌刑法第57條各
    款所列情狀而未逾越法定刑度，不得遽指為違法（最高法院
    72 年 度台上字第6696號、75年度台上字第7033號判例可資
    參照）。是以，如非有裁量逾越或裁量濫用之明顯違法情事
    ，自不得擅加指摘其違法或不當，即使上級法院對下級法院
    裁量權之審查，亦應同此標準，此不僅在保障法官不受任何
    制度外之不當干涉，更保障法官不受制度內的異質干涉，此
    方符憲法第80條所宣示獨立審判之真義。經查，原審綜參被
    告犯行雖未遂，然於有期徒刑執行完畢5 年內再犯，為累犯
    及被告犯罪情節，量處被告有期徒刑4 月，如易科罰金，以
    新台幣1000元折算1 日，參照本件法定刑度及該等加重、減
    輕事由，原審已於法定刑度範圍內量刑，且已為最低度之刑
    ，又無其他明顯事證可認原審上開量刑有何裁量逾越或裁量
    濫用之明顯違法情事。況被告縱因家庭經濟因素無力一次繳
    納易科罰金之數額，亦可依「高等法院以下各級法院檢察署
    辦理受刑人分期繳納罰金要點」之相關規定，向執行機關聲
    請分期繳納罰金，自難據為指摘原審量刑過重之正當理由。
    是上訴意旨請求撤銷改判，為無理由，應予駁回。
據上論斷，依刑事訴訟法第455 條之1 第1 項、第3 項、第373
條、第368 條、第364條、第273 條之1 第1 項，判決如主文。
本案經檢察官甲○○到庭執行職務。
中    華    民    國    97    年    8    月    18    日
                  刑事第十三庭  審判長法  官  黃惠玲
                                      法  官  郭宜芳
                                      法  官  黃苙荌
以上正本證明與原本無異。
本判決不得上訴。
中    華    民    國    97    年    8    月    18    日
                                      書記官  廖佳玲
附錄本案論罪科刑法條：
中華民國刑法第321條
犯竊盜罪而有左列情形之一者，處六月以上、五年以下有期徒刑
：
一、於夜間侵入住宅或有人居住之建築物、船艦或隱匿其內而犯
    之者。
二、毀越門扇、牆垣或其他安全設備而犯之者。
三、攜帶兇器而犯之者。
四、結夥三人以上而犯之者。
五、乘火災、水災或其他災害之際而犯之者。
六、在車站或埠頭而犯之者。
前項之未遂犯罰之。


司法院資訊處製作；財團法人民間司法改革基金會備份。
